【裁判字號】    97,訴,859
【裁判日期】    971022
【裁判案由】    毒品危害防制條例
【裁判全文】
臺灣士林地方法院刑事判決               97年度訴字第859號
公  訴  人  臺灣士林地方法院檢察署檢察官
被      告  甲○○
上列被告因違反毒品危害防制條例案件，經檢察官提起公訴（97
年度毒偵字第1213號、97年度毒偵字第1344號），被告於本院準
備程序中就被訴之事實為有罪之陳述，經合議庭裁定改由受命法
官獨任依簡式審判程序審理並判決如下：
    主  文
甲○○施用第一級毒品，累犯，處有期徒刑拾月，扣案之海洛因
壹包（驗餘淨重零點零肆公克）沒收銷燬；又施用第二級毒品，
累犯，處有期徒刑陸月；應執行有期徒刑壹年貳月，扣案之海洛
因壹包（驗餘淨重零點零肆公克）沒收銷燬。
    事  實
一、甲○○前因施用毒品案件，經臺灣桃園地方法院裁定送強制
    戒治，於96年2 月9 日戒治期滿釋放出所，並由臺灣桃園地
    方法院檢察署檢察官於96年2 月26日以96年度戒毒偵字第46
    號為不起訴處分確定。復因施用毒品及違反洗錢防制法等案
    件，先後經臺灣板橋地方法院以93年度訴字第999 號、94年
    度訴字第548 號、94年度簡字第4660號判決分別處有期徒刑
    1 年、1 年、5 月確定，經減刑後定應執行之刑為1 年2 月
    確定，甫於96年11月28日執行完畢。詎猶不知悛悔，於強制
    戒治執行完畢後5 年內，復基於施用第一級毒品海洛因及第
    二級甲基毒品安非他命之犯意，分別：
  (一)於97年5 月16日某時，在臺北縣三重市○○○路某處，以香
    煙摻雜海洛因粉之方式，施用第一級毒品海洛因1 次。
  (二)復於97年5 月19日晚間7 時許，在臺北市○○區○○路某處
    ，以玻璃球燒烤之方式，施用第二級毒品甲基安非他命1 次
    ，嗣於同日晚間11時40分許，在臺北市○○區○○路214 巷
    內關渡國中旁為警盤檢查獲，並於其乘坐之車牌號碼2593-R
    F 號自用小客車內，扣得非其所有之第一級毒品海洛因1 包
    （驗餘淨重0.04公克）。
二、案經臺北市政府警察局北投分局報告臺灣士林地方法院檢察
    署檢察官偵查起訴。
    理  由
一、本件被告甲○○所犯為毒品危害防制條例第10條第1 項、第
    2 項之罪，核屬刑事訴訟法第273 條之1 第1 項所定死刑、
    無期徒刑、最輕本刑為3 年以上有期徒刑以外之罪，亦非高
    等法院管轄之第一審案件，而被告於本院行準備程序中就被
    訴事實為有罪之陳述，經告知被告簡式審判程序之旨並聽取
    當事人意見後，本院合議庭裁定由受命法官獨任進行簡式審
    判程序，合先敘明。
二、上揭犯罪事實均據被告坦承不諱，而被告同意員警採尿後所
    採集之尿液，經送臺灣尖端先進生技醫藥股份有限公司以「
    酵素免疫分析法」初步檢驗、「氣相層析質譜儀法」確認檢
    驗之檢驗結果，均呈甲基安非他命、嗎啡陽性反應，此有上
    開該公司97年5 月28日濫用藥物檢驗報告及尿液檢體監管紀
    錄表各1 份在卷可稽（見臺灣士林地方法院檢察署97年度毒
    偵字第1213號卷第108 頁、第105 頁），扣案之白色粉末1
    包，經鑑定後檢出海洛因成分，有交通部民用航空局航空醫
    務中心毒品鑑定書97年6 月4 日航藥鑑字第0972844 號在卷
    可憑（見臺灣士林地方法院檢察署97年度毒偵字第1213號卷
    第11 1頁），足認被告任意性自白核與事實相符，應堪採信
    。又被告因施用毒品案件，經臺灣桃園地方法院裁定送強制
    戒治，於96年2 月9 日戒治期滿釋放出所，並由臺灣桃園地
    方法院檢察署檢察官於96年2 月26日以96年度戒毒偵字第46
    號為不起訴處分確定等情，有臺灣高等法院被告前案紀錄表
    1 份在卷可參，綜上，被告前因施用毒品案件，經送強制戒
    治釋放後，5 年內再犯本件施用毒品犯罪事證明確，犯行洵
    堪認定，應予依法論科。
三、核被告所為，係犯毒品危害防制條例第10條第1 項、第2 項
    施用第一級毒品、第二級毒品罪。其持有海洛因、甲基安非
    他命之低度行為，為施用海洛因、甲基安非他命之高度行為
    所吸收，不另論罪。又被告因施用毒品及違反洗錢防制法等
    案件，先後經臺灣板橋地方法院以93年度訴字第999 號、94
    年度訴字第548 號、94年度簡字第4660號判決處有期徒刑1
    年、1 年、5 月確定，經減刑後定應執行之刑為1 年2 月確
    定，甫於96年11月28日執行完畢等情，有臺灣高等法院被告
    前案紀錄表1 份附卷可按，其受有期徒刑執行完畢，5 年內
    故意再犯本件最重本刑為有期徒刑以上之罪，為累犯，均應
    依刑法第47條第1 項規定加重其刑。爰審酌被告前已因施用
    毒品令入處所強制戒治，猶不能斷絕毒癮而一再施用，顯見
    其自制力薄弱，惟其施用毒品僅屬自殘行為，對於他人之法
    益尚無直接之侵害，及其犯後坦承犯行，態度尚稱良好等一
    切情狀，分別量處如主文所示之刑，並定其應執行之刑。
四、扣案之毒品海洛因1 包內之毒品海洛因（驗餘淨重0.04 公
    克）為違禁品，不問屬於犯人與否，依毒品危害防制條例第
    18條第1 項前段之規定，應予沒收銷燬之，而包裝該毒品海
    洛因之包裝袋1 個，有防止毒品裸露、散逸及便利毒品攜帶
    之功能，既得與毒品分別鑑秤重量，即無與毒品難以析離而
    須併同沒收銷燬之情事，惟此包裝袋並非被告所有，亦非供
    本件犯罪所用之物，業經被告供承在卷（見本院卷第28頁）
    ，尚難依刑法第38條第1 項第2 款規定宣告沒收。至於鑑驗
    時採樣之海洛因共0. 002公克，已因鑑驗用罄而滅失，亦無
    從諭知沒收銷燬，附此敘明。
據上論斷，應依刑事訴訟法第273 條之1 第1 項、第299 條第1
項前段，毒品危害防制條例第10條第1 項、第2 項、第18條第1
項前段，刑法第11條、第47條第1 項、第51條第5 款，刑法施行
法第1 條之1 ，判決如主文。
本案經檢察官王巧玲到庭執行職務
中    華    民    國    97    年    10    月    22    日
                  刑事第二庭法  官  劉育琳
以上正本證明與原本無異。
如不服本判決，應於收受送達後10日內向本院提出上訴書狀，其
未敘述上訴理由者，應於上訴期間屆滿後20日內向本院補提理由
書狀（均須按他造當事人之人數附繕本）。
                            書記官  陳淑琪
中    華    民    國    97    年    10    月    22    日
附錄本案論罪科刑法條之依據：
毒品危害防制條例第10條
施用第一級毒品者，處 6 月以上 5 年以下有期徒刑。
施用第二級毒品者，處 3 年以下有期徒刑。


司法院資訊處製作；財團法人民間司法改革基金會備份。
